【裁判字號】    95,訴,466
【裁判日期】    950428
【裁判案由】    毒品危害防制條例
【裁判全文】
臺灣臺北地方法院刑事判決               95年度訴字第466號
公  訴  人  臺灣臺北地方法院檢察署檢察官
被      告  甲○○
                    （另案在臺灣臺北分監執行中）
上列被告因毒品危害防制條例案件，經檢察官提起公訴（九十五
年度偵字第四七二二號），於本院準備程序進行中，被告先就被
訴事實為有罪之陳述，經合議庭裁定行簡式審判程序，判決如下
：
    主  文
甲○○施用第一級毒品，處有期徒刑捌月。
    事  實
一、甲○○前因違反麻醉藥品管理條例案件，經本院以八十一年
    度易字第七二七八號刑事判決判處有期徒刑六月確定，於民
    國八十二年二月五日易科罰金執行完畢；又於八十八年間，
    因施用毒品案件，經臺灣彰化地方法院以八十八年度毒聲字
    第二九三六號裁定送觀察勒戒後，認無繼續施用毒品傾向，
    於八十九年二月二十二日釋放出所，並由臺灣臺北地方法院
    檢察署檢察官以八十九年度毒偵字第六七一號、八十九年度
    毒偵緝字第五七號為不起訴處分確定；再於八十九年間，因
    施用毒品案件，經臺灣板橋地方法院以九十年度毒聲字第四
    三號裁定送觀察勒戒後，因認有繼續施用毒品傾向，經該院
    以九十年度毒聲字第四一四號裁定令入戒治處所強制戒治，
    嗣於九十年九月二十六日停止戒治出所，另以九十年度易字
    第一四七二號刑事判決判處有期徒刑八月確定，而於九十年
    九月二十六日入監執行有期徒刑八月。
二、甲○○復因偽造文書、竊盜案件，經臺灣高等法院以八十九
    年度上訴字第三○一五號、八十八年度上易字第五七九五號
    刑事判決分別判處有期徒刑一年、十月確定，二案經該院以
    九十年度聲字第一一二二號裁定定其應執行之刑為有期徒刑
    一年六月後，再接續執行上開有期徒刑八月，嗣於九十二年
    一月十七日縮短刑期假釋出監，假釋期間並付保護管束。惟
    甲○○於假釋付保護管束期間尚未屆滿前，又於九十二年九
    月間，因施用毒品案件，經本院以九十二年度簡字第三三○
    三號刑事簡易判決判處有期徒刑六月確定，前開假釋撤銷，
    於九十四年二月三日入監執行殘刑並接續執行有期徒刑六月
    ，現仍在監執行中。
三、詎甲○○仍不知悔改，於前開假釋付保護管束期間內，另於
    九十四年一月二十四日中午某時，在臺北縣新店市○○街三
    五巷內某友人住處，施用第一級毒品海洛因一次。嗣於九十
    四年一月二十四日晚間八時許，在臺北縣新店市○○街三五
    巷口為警查獲，採集其尿液送驗結果呈嗎啡、可待因陽性反
    應，始知上情。
四、案經臺北市政府警察局大安分局移送臺灣臺北地方法院檢察
    署檢察官偵查起訴，於本院準備程序進行中，甲○○先就被
    訴事實為有罪之陳述，經合議庭裁定行簡式審判程序。
    理  由
一、認定犯罪事實所憑之證據及理由
  (一)上開犯罪事實，業據被告甲○○於本院審理中坦承不諱（見
    本院卷第二六、三十頁），又被告為警查獲時採集之尿液，
    經送臺灣尖端先進生技醫藥股份有限公司以酵素免疫分析法
    初步檢驗、氣相層析質譜儀法確認檢驗結果，呈嗎啡、可待
    因陽性反應明確，有該濫用藥物檢驗報告、結文、尿液檢體
    委驗單各一份在卷可按（見本院九十四年度易字第九一○號
    卷第二五至二七頁），蓋經行政院衛生署認可之檢驗機構採
    用氣相層析質譜儀分析法確認毒品鑑驗時，不致產生偽陽性
    反應，且按毒品施用後於尿液、血液中可檢出之最大時限，
    與施用劑量、施用頻率、施用方式、施用者飲水量之多寡、
    個人體質、代謝情狀、檢體收集時間點及所用檢測方法之靈
    敏度等因素有關，固因個案而異，然一般而言，尿液中可檢
    出之最大時限，海洛因為二至四天無訛，此有卷附行政院衛
    生署管制藥品管理局九十二年七月二十三日管檢字第○九二
    ○○○五六○九號函闡述甚明（見九十五年度偵字第四七二
    二號卷第十七至二十頁），是被告自白於九十四年一月二十
    四日中午某時施用第一級毒品海洛因，嗣於同日晚間八時許
    為警查獲後即採集尿液送驗結果確呈嗎啡、可待因陽性反應
    ，其間之時間間隔，核與上開函示海洛因於尿液中代謝可檢
    出之時限相符。是被告任意性之自白，有相當事實足資佐證
    ，堪認與事實相符，應可採信。
  (二)再查，被告前於八十八年間，因施用毒品案件，經臺灣彰化
    地方法院以八十八年度毒聲字第二九三六號裁定送觀察勒戒
    後，認無繼續施用毒品傾向，於八十九年二月二十二日釋放
    出所，並由臺灣臺北地方法院檢察署檢察官以八十九年度毒
    偵字第六七一號、八十九年度毒偵緝字第五七號為不起訴處
    分確定；再於八十九年間，因施用毒品案件，經臺灣板橋地
    方法院以九十年度毒聲字第四三號裁定送觀察勒戒後，因認
    有繼續施用毒品傾向，經該院再以九十年度毒聲字第四一四
    號裁定令入戒治處所強制戒治，嗣於九十年九月二十六日停
    止戒治出所，另以九十年度易字第一四七二號刑事判決判處
    有期徒刑八月確定，而於九十年九月二十六日入監執行有期
    徒刑八月，此有臺灣高等法院被告前案紀錄表在卷可按（見
    本院卷第四至十九頁），是被告於前次強制戒治執行完畢釋
    放出所後，五年內再犯本件施用毒品之犯行甚明。
  (三)綜上，本案事證明確，被告施用第一級毒品海洛因之犯行，
    洵堪認定，應予依法論罪科刑。
二、論罪科刑之依據
    核被告所為，係犯毒品危害防制條例第十條第一項施用第一
    級毒品罪。被告因施用而持有海洛因之低度行為為施用之高
    度行為吸收，不另論罪。爰審酌被告前因違反麻醉藥品管理
    條例案件，經本院以八十一年度易字第七二七八號刑事判決
    判處有期徒刑六月確定，於八十二年二月五日易科罰金執行
    完畢；又於八十八年、八十九年間，因施用毒品案件，經臺
    灣彰化地方法院裁定觀察勒戒、經臺灣板橋地方法院裁定觀
    察勒戒、強制戒治，並經臺灣板橋地方法院以九十年度易字
    第一四七二號刑事判決判處有期徒刑八月確定，而於九十年
    九月二十六日入監服刑，均如前述；又被告因偽造文書、竊
    盜案件，經臺灣高等法院以八十九年度上訴字第三○一五號
    、八十八年度上易字第五七九五號刑事判決分別判處有期徒
    刑一年、十月確定，二案經臺灣高等法院以九十年度聲字第
    一一二二號裁定定其應執行之刑為有期徒刑一年六月後，再
    接續執行上開有期徒刑八月，嗣於九十二年一月十七日縮短
    刑期假釋出監，假釋期間並付保護管束，惟被告於假釋付保
    護管束期間尚未屆滿前，又於九十二年九月間，因施用毒品
    案件，經本院以九十二年度簡字第三三○三號刑事簡易判決
    判處有期徒刑六月確定，前開假釋撤銷，於九十四年二月三
    日入監執行殘刑並接續執行有期徒刑六月，現仍在監執行中
    ，亦有上開被告前案紀錄表足參，是被告前有數次毒品前科
    ，已經二次觀察勒戒、一次強制戒治仍無悔意，顯見其戒毒
    之意志薄弱，施用毒品非但戕害身心，亦可能因此危害社會
    秩序，且被告有多次犯罪紀錄，又於假釋期間內再犯本件犯
    行，素行惡劣，惟於本院審理中尚能坦承犯行，態度良好等
    一切情狀，量處如主文所示之刑，以示懲儆。
據上論斷，應依刑事訴訟法第二百七十三條之一第一項、第二百
九十九條第一項前段，毒品危害防制條例第十條第一項，判決如
主文。
本案經檢察官黃于真到庭執行職務。
中    華    民    國  九十五  年    四    月  二十八  日
                  刑事第六庭  法  官  林晏如
上正本證明與原本無異。
如不服本判決，應於判決送達後10日內向本院提出上訴狀（應抄
附繕本）。告訴人或被害人如對於本判決不服者，應具備理由請
求檢察官上訴，其上訴期間之計算係以檢察官收受判決正本之日
期為準。
                              書記官  沈芳君
中    華    民    國  九十五  年    四    月  二十八  日
附錄本案論罪科刑法條全文
毒品危害防制條例第10條
施用第一級毒品者，處 6 月以上 5 年以下有期徒刑。
施用第二級毒品者，處 3 年以下有期徒刑。


司法院資訊處製作；財團法人民間司法改革基金會備份。
